fi: Kudinkaiteen reunan tyyppi: Viistetty; Lovettu; Vaihdettava reuna; Pyöristetty; Sahalaitainen; Suora/sileä; Kapeneva; Kuvioitu/pitävä reuna; Muu
bg-BG: Тип на ръба на гребена (бийтера) за тъкане.: Скосен; С прорези; Сменяем ръб; Заоблен; Назъбен; Прав/гладък; Заострен; Текстуриран/релефен ръб; Други
es: Tipo de borde de batidor de tejido: Biselado; Con muescas; Borde reemplazable; Redondeado; Dentado; Recto/liso; Ahusado; Borde texturizado/con agarre; Otro
vi: Loại máy dệt cạnh: Vát cạnh; Có khía; Cạnh có thể thay thế; Bo tròn; Răng cưa; Thẳng/nhẵn; Thon dần; Cạnh có vân/độ bám; Khác
pt-BR: Batedor de tecelagem tipo de borda: Chanfrada; Entalhada; Borda substituível; Arredondada; Serrilhada; Reta/lisa; Cônica; Borda texturizada/aderente; Outra
th: ประเภทขอบตีแบบสาน: ขอบลาด; เซาะร่อง; ขอบแบบถอดเปลี่ยนได้; ขอบมน; ขอบหยัก; ตรง/เรียบ; ขอบสอบ; พื้นผิวขรุขระ/ขอบจับกันลื่น; อื่นๆ
cs: Typ hrany tkacího paprsku: Zkosená; Se zářezy; Vyměnitelná hrana; Zaoblená; Zoubkovaná; Rovná/hladká; Zúžená; Texturovaná / s úchopem; Jiný
da: Kanttype for vævekam: Skråkantet; Takket; Udskiftelig kant; Afrundet; Savtakket; Lige/glat; Tilspidset; Tekstureret/grebskant; Andet
nl: Weefklopper rand type: Afgeschuind; Gekerfd; Vervangbare rand; Afgerond; Gekarteld; Recht/glad; Taps toelopend; Rand met textuur/grip; Overig
de: Kantenart des Webkamms: Abgeschrägt; Gekerbt; Austauschbare Kante; Abgerundet; Gezahnt; Gerade/glatt; Konisch; Strukturiert/mit Griffkante; Andere
el: Τύπος άκρης χτενιού ύφανσης: Λοξότμητη; Με εγκοπές; Αντικαταστάσιμη ακμή; Στρογγυλεμένη; Οδοντωτή; Ίσια/λεία; Κωνική; Ανάγλυφη/αντιολισθητική ακμή; Άλλο
lt-LT: Audimo plaktuvo krašto tipas: Nuožulnus; Dantytas; Keičiamas kraštas; Užapvalintas; Rantytas; Tiesus / lygus; Smailėjantis; Tekstūrinis / sukimbuojantis kraštas; Kita
zh-CN: 编织打纬器类型: 斜面; 有凹口; 可替换边缘; 圆形; 锯齿状; 直行/平滑; 锥形; 纹理/抓握边缘; 其他
ja: 織機ビーターエッジタイプ: 面取り; ノッチ付き; 交換可能エッジ; ラウンド; 鋸歯状; ストレート/スムース; テーパード; テクスチャー/グリップエッジ; その他
sv: Typ av vävslags kant: Avfasad; Skårad; Utbytbar kant; Avrundad; Tandad; Rak/slät; Avsmalnande; Texturerad/greppkant; Övrigt
pt-PT: Tipo de borda do batedor de tecelagem: Biselado; Entalhado; Bordo substituível; Arredondado; Serrilhado; Reto/liso; Afunilado; Bordo texturizado/aderente; Outro
nb: Veving med slagkant: Skråkantet; Med hakk; Utskiftbar kant; Avrundet; Takket; Rett/glatt; Avsmalnende; Teksturert/gripekant; Annet
fr: Type de bord du battoir plat utilisé pour le tissage: Biseauté; Cranté; Bord remplaçable; Arrondi; Dentelé; Droit/lisse; Effilé; Bord texturé/antidérapant; Autre
pl: Typ krawędzi płochy tkackiej: Fazowana; Nacięta; Wymienna krawędź; Zaokrąglona; Ząbkowana; Prosta/gładka; Zwężana; Teksturowana/antypoślizgowa; Inne
en: Weaving beater edge type: Beveled; Notched; Replaceable edge; Rounded; Serrated; Straight/smooth; Tapered; Textured/grip edge; Other
ro-RO: Tipul de muchie al bătătorului de țesut: Teșit; Crestat; Margine înlocuibilă; Rotunjit; Zimțat; Drept/neted; Conic; Margine texturată/cu aderență; Altele
hr-HR: Vrsta ruba metlice za tkanje: Skošeno; Urezano; Zamjenjivi rub; Zaobljeno; Nazubljeno; Ravno / glatko; Suženo; Teksturirani rub / rub s prianjanjem; Ostalo
sk-SK: Typ okraja tkáčskeho stroja: Skosená; So zárezmi; Vymeniteľná hrana; Zaoblená; Zúbkovaná; Rovná/hladká; Zúžená; Štruktúrovaná/protišmyková hrana; Iné
it: Tipo di bordo del battente del telaio da tessitura: Smussato; Dentellato; Bordo sostituibile; Arrotondato; Seghettato; Dritto/liscio; Affusolato; Bordo testurizzato/antiscivolo; Altro
ko: 직조 비터 가장자리 유형: 베벨형; 노치형; 교체형 모서리; 라운드형; 톱니형; 직선형/매끄러운형; 테이퍼형; 질감/그립형 모서리; 기타
tr: Dokuma tokmağı kenar tipi: Eğimli; Çentikli; Değiştirilebilir kenar; Yuvarlatılmış; Tırtıklı; Düz/pürüzsüz; Konik; Dokulu/kavrama kenarı; Diğer
sl-SI: Vrsta roba tkalnega stroja: Posneti rob; Zarezan; Zamenljiv rob; Zaobljen; Nazobčan; Ravno/gladko; Koničasto; Teksturiran/oprijemljiv rob; Drugo
zh-TW: 編織梳邊緣類型: 斜角; 有缺口; 可替換邊緣; 圓弧; 鋸齒狀; 直邊/平滑; 錐形; 紋理/防滑邊緣; 其他
ru: Тип кромки берда ткацкого станка: Скошенный край; Зубчатый край; Сменный край; Закругленный край; Зазубренный край; Прямой/гладкий край; Сужающийся край; Текстурированный край; Другое
hu: Szövőszék-verőléc élének típusa: Rézsútos; Bemetszett; Cserélhető él; Lekerekített; Fogazott; Egyenes/sima; Keskenyedő; Texturált/tapadó él; Egyéb